【裁判字號】    89,上易,1801
【裁判日期】    890929
【裁判案由】    竊盜
【裁判全文】
臺灣高等法院臺中分院刑事判決                民國八十九年度上易字第一八○一號
    上  訴  人
    即  被  告  乙○○
右上訴人，因竊盜案件，不服台灣彰化地方法院八十八年度易緝字第四十四號，中華
民國八十八年八月十七日第一審判決（起訴案號：台灣彰化地方法院檢察署八十八年
度偵字第二一一○號），提起上訴，本院判決如左：
    主      文
上訴駁回。
乙○○緩刑貳年。
    事實及理由
一、本案經本院審理結果，認第一審判決認事用法及量刑均無不當，應予維持，並引
    用第一審判決書記載之事實、證據及理由（如附件） 。
二、上訴人即被告乙○○在本院未提出其他有利之證據及辯解，其上訴無理由，應予
    駁回。上訴人即被告前未曾受有期徒刑以上刑之宣告，有本院全國前案紀錄表可
    稽（見本審卷第十頁）其犯後坦承犯罪，贓物已由被害人領回，有領據一份在卷
    為憑，實害不大，其經此教訓，應知所警惕，無再犯之虞，所宣告之刑，本院認
    以暫不執行為適當，爰予諭知緩刑貳年，俾啟自新。
三、據上論斷，應依刑事訴訟法第三百七十三條、第三百六十八條，刑法第七十四條
    第一款，判決如主文。
本案經檢察官甲○○到庭執行職務。
中      華      民      國     八十九     年      九      月   二十九   日
                                   臺灣高等法院臺中分院刑事第六庭
                                         審判長法  官  李  文  雄
                                               法  官  邱  顯  祥
                                               法  官  陳  嘉  雄
右正本證明與原本無異。
不得上訴。
                                               書記官  王  麗  英
中      華      民      國     八十九     年      九      月    三十    日
                                                                        Ｄ
臺灣彰化地方法院刑事判決                          八十八年度易緝字第四四號
    公  訴  人  臺灣彰化地方法院檢察署檢察官
    被      告  江忠平  男二十六歲（民國○○○年○月○○日生）
                        住彰化縣彰化市○○路七四巷六號
                        居彰化市○○街三０五巷二號
                        身分證統一編號：Ｚ000000000號
                        （另案於台灣台中分監執行中）
                乙○○  男二十八歲（民國○○年○月○日生）
                        住彰化縣彰化市○○路七四巷六號
                        居彰化縣彰化市○○街三０五巷二號
                        身分證統一編號：Ｚ000000000號
                        （另案在押）
右列被告等因竊盜案件，經檢察官提起公訴 (八十八年度偵字第二一一０號)，本院
判決如左：
    主    文
江忠平、乙○○結夥三人以上竊盜，各處有期徒刑柒月。
    事    實
一、江忠平（於警訊及偵查中冒其弟江忠政名義應訊）、乙○○與李豐裕（已判決）
    共同基於意圖為自己不法所有之犯意聯絡，於民國八十八年二月九日下午五時五
    十分許，由江忠平駕駛之ＮＦ－五五四七號自用小貨車搭載李裕豐、乙○○，至
    位於彰化縣伸港鄉溪底村鳥溪南岸張玉姑廟後方土地上，結夥三人，共同竊取丙
    ○○所有放置於該處之鐵模十二支，將該鐵模搬運至江忠政駕駛之ＮＦ－五五四
    七號自用小貨車上，即為丙○○友人發現通知丙○○報警當場查獲李豐裕、江忠
    平，乙○○則趁機逃逸。
二、案經彰化縣警察局和美分局報請臺灣彰化地方法院檢察署檢察官偵查起訴。
    理    由
一、本件檢察官起訴雖記載被告「江忠政」，惟實際偵訊之對象確為江忠平，業據被
    告江忠平供認無誤，且稱：因當時犯有槍砲彈藥刀械管制條例案件（即現在執行
    之案件），遭通緝中，故冒用其弟「江忠政」名義應訊。並經共犯李豐裕及江政
    平之妻吳美君與江忠政到庭指證無誤，且被告江政平於檢察官訊問前於告知其權
    利之簽名單上（偵卷第三０頁），亦簽名江忠平，堪信無誤，而本件實際偵查起
    訴之對象既係被告江忠平，雖誤載為「江忠政」，本院仍得為審理，合先明。
二、訊據被告乙○○、江忠平坦承與同案被告李豐裕共同於右揭時、地搬運鐵模十二
    支至自小貨車之事實，惟辯稱：該鐵模外觀生銹，有火燒過之痕跡，被告等誤以
    為他人廢棄不要之物，故撿拾欲予變賣云云。
三、惟上開事實，業據被害人丙○○指陳失竊情節甚詳，於本院八十八年五月廿日勘
    驗現場時並稱：上開鐵模具係工程土木用器，與其他鐵器置於該處，並非廢棄不
    要之物，伊友人看到被告等在搬運鐵模，曾出面制止，惟被告等仍置之不理，才
    通知伊前去報警等語。且有失竊照片四張及贓物領據一紙附卷可證。經查，上開
    地點臨堤岸之道路，有以鐵絲（部分鐵絲已扯斷）、水泥柱構成之簡易籬笆隔離
    （部分已傾倒），現場上尚有其他防波堤模具疊堆整齊，上覆蓋有帆布，此經本
    院勘驗屬實，有勘驗筆錄及當場拍攝之照片可按，堪信該處確屬被害人堆置物品
    之處，該鐵模應非被害人廢棄不要物，被告等所辯係諉卸之詞，不足採信，其犯
    行均堪以認定。
四、核被告等所為，均係犯刑法第三百二十一條第一項第四款之結夥三人以上竊盜罪
    。按被告既已將所竊得之鐵模放於上開自小貨車上，隨時可駛離現場，該物已置
    於自己實力支配之下，應屬既遂，公訴人認尚屬未遂階段，容有未洽。爰審酌被
    告等犯罪之動機、目的、手段、所生之危害，該鐵模據被害人稱每支約新台幣一
    千三百元之價值及被告等犯罪後之態度等一切情狀，各量處如主文所示之刑，以
    示懲儆。
據上論斷，應依刑事訴訟法第二百九十九條第一項前段，刑法第三百二十一條第一項
第四款、第廿八條，判決如主文。
本案經檢察官張崇哲到庭執行職務。
中    華    民    國    八十八    年      八        月      十七        日
                              臺灣彰化地方法院刑事第二庭
                                  法      官  王  鏡  明
右正本證明與原本無異。
如不服本判決，應於送達後十日內向本院提出上訴狀(須附繕本)。
告訴人或被害人對於判決如有不服具備理由請求檢察官上訴者，其上訴期間之計算係
以檢察官收受判決正本之日期為準。
                                  法院書記官  李  福  源
中    華    民    國    八十八    年      八      月        二十        日
刑法第三百二十一條
犯竊盜罪而有左列情形之一者，處六月以上五年以下有期徒刑：
一、於夜間侵入住宅或有人居住之建築物、船艦或隱匿其內而犯之者。
二、毀越門扇、牆垣或其他安全設備而犯之者。
三、攜帶兇器而犯之者。
四、結夥三人以上而犯之者。
五、乘火災、水災或其他災害之際而犯之者。
六、在車站或埠頭而犯之者。
前項之未遂犯罰之。


司法院資訊處製作；財團法人民間司法改革基金會備份。
